【裁判字號】    92,上易,1164
【裁判日期】    920603
【裁判案由】    竊盜等
【裁判全文】
臺灣高等法院刑事判決                          九十二年度上易字第一一六四號
    上  訴  人  臺灣臺北地方法院檢察署檢察官
    被      告  甲○○
右上訴人因被告竊盜等案件，不服臺灣臺北地方法院九十二年度易緝字第三二號，中
華民國九十二年三月十三日第一審判決（起訴案號：臺灣臺北地方法院檢察署九十年
度偵字第二五五五五號及移送併辦：臺灣士林地方法院檢察署九十一年度偵字第四八
七一號、臺灣臺北地方法院檢察署九十二年度偵字第六三四○號、第六八六九號、第
一九○二號），提起上訴，本院判決如左：
    主  文
原判決撤銷。
甲○○連續攜帶兇器於夜間侵入住宅毀壞門扇竊盜，累犯，處有期徒刑壹年陸月，扣
案如附表一、附表四所示之物均沒收；又損壞他人之門鎖，累犯，處有期徒刑參月，
扣案如附表二所示之物均沒收；應執行有期徒刑壹年捌月，扣案如附表一、二、四所
示之物均沒收。
    事  實
一、甲○○前曾於民國（下同）八十八年間犯竊盜罪，經臺灣臺北地方法院判處有期
    徒刑六月，於八十九年十一月二日執行完畢，仍不知悔悟，基於意圖為自己不法
    所有之概括犯意，(一)於九十年十一月十五日中午，行經臺北縣板橋市○○○路二
    九巷六弄二之二號，因見上開住處大門疏未關緊，遂以徒手推開大門，進入屋內
    銀行存款單存根聯一張；(二)另於同年月十六日凌晨零時五十四分許，前往臺北市
    中山區○○○路○段一一二號十樓之二，以尖嘴鉗及斜口鉗等物將門鎖損壞後，
    欲進入屋內行竊尚未著手，即為屋主柏士毅發覺後報警當場查獲，扣得如附表二
    所示之物及膠帶乙捲、口罩乙個；(三)其於該案經檢察官限制住居飭回後，竟仍基
    於前揭竊盜之概括犯意，於九十一年五月一日晚間七時許，攜帶在台北市大同區
    ○○○路一七八巷一號一樓附近拾獲客觀上足供兇器使用之螺絲起子等如附表一
    所示之物，先毀壞門扇侵入台北市大同區○○○路一七八巷一號四樓五室ＥＲＩ
    Ｎ  ＹＡＥＬ  ＭＡＬＫＩ住處，竊得隨身聽一個、加幣二十五元、印尼幣一千
    元、戒指五至六枚、ＣＤ三十餘片、珠寶盒一個、記事本一本、
    各一枚；(四)復於同日晚間以同一方法毀壞門扇侵入同樓層七室房黃金城住處，竊
    得玉珮一個、領帶夾二個後離去，將竊得不具財產價值之物品丟棄後，旋於翌日
    因其攜帶附表二所示之物及前揭贓物而查獲上情，並扣得附表一所示其所有供犯
    罪所用之物及附表三所示之物。(五)又甲○○（冒用周信宏之名應訊，偽造文書部
    分另案偵辦）復承前意圖為自己不法所有之概括犯意，於九十一年七月二十一日
    二十二時許，至台北市○○○路○段三十一巷十二號五樓住處，徒手竊取張志強
    置於該處大門之手提包一只（內有眼鏡一副、名片十一張與乒乓球球拍二只等物
    ）；(六)又甲○○（冒用周信宏之名應訊，偽造文書部分另案偵辦）於九十一年七
    月二十一日二十二時起至隔日凌晨一點間不詳時間，無故侵入吳美華位在台北市
    ○○路四三三巷一號五樓住處，竊取吳美華置於前址住處之摩托羅拉行動電話一
    只；(七)甲○○（冒名林崑源應訊，涉嫌偽造文書部分應由檢察官另行偵查）於九
    十一年十一月十日凌晨五時十五分許，攜帶客觀上對於人之生命身體具有危險性
    之螺絲起子、活動板手等兇器，在台北市○○區○○路二段八十八巷十一號四樓
    處，毀壞大門門鎖侵入上開地點，著手搜尋櫥櫃內財物，尚未得手之際，為鄰居
    發覺報警當場查獲，並扣得如附表四所示之物；(八)復承前意圖為自己不法所有之
    概括犯意，於九十二年一月二十七日十九時許，持不詳工具，毀壞蔡淑美位於台
    北市○○街一一四號四樓Ｃ室之門鎖以侵入該宅，竊取蔡淑美置於上址住處之諾
    基亞六一五○行動電話一具。
二、案經被害人柏士毅訴由臺北市政府警察局中山分局報請臺灣臺北地方法院檢察署
    檢察官偵查聲請簡易判決處刑及由臺北市政府警察局大同分局報請臺灣士林地方
    法院檢察署檢察官移送併案審理，經臺灣臺北地方法院改依通常程序審理及移送
    本院併案審理。
    理  由
一、原審訊據被告甲○○對右揭事實除對事實欄一、(三)、(四)所載，九十一年五月一日
    行竊時間辯稱為日間外，餘均坦承不諱，經查，右揭事實業據被告於警詢及偵查
    中供承不諱，核與被害人江姵姵、柏士毅、ＥＲＩＮ  ＹＡＥＬ  ＭＡＬＫＩ、
    黃金城、張志強、吳美華、蔡淑美、王崑德及證人李鳳霞指訴情節均相符，並有
    贓物認領保管收據在卷可憑，且有如附表一、二、四所示之物扣案可證。又被告
    係於九十一年五月二日凌晨騎乘機車為警臨檢查獲，其於警偵訊均坦承係於九十
    一年五月一日晚間七時侵入住宅行竊，被害人ＥＲＩＮ  ＹＡＥＬ  ＭＡＬＫＩ
    於警訊中供稱其係於九十一年五月二日凌晨始發覺遭竊；被害人黃金城係於九十
    一年五月一日晚間十時許始發覺遭竊，則被告事後翻異前詞，辯稱係當日係於日
    間行竊云云，並不足採，本件事證明確，被告犯行洵堪認定。另就事實欄一、(七)
    所載部分，被告係於凌晨五時十五分許為竊盜行為，經查當天之日出時間為上午
    六點七分，有九十一年台北地區日出日沒時刻表在卷可稽，故被告就該次犯行之
    犯罪時間應仍屬夜間，附此敘明。
二、核被告所為，就事實欄一、(一)部分係犯刑法第三百二十條之普通竊盜罪；就事實
    欄一、(二)部分係犯刑法第三百五十四條毀損罪；就事實欄一、(三)、(四)部分均係犯
    刑法第三百二十一條第一項第一、二、三款之加重竊盜罪；就事實欄一、(五)、(六)
    部分均係犯刑法第三百二十一條第一項第一款之加重竊盜罪；就事實(七)部分被告
    已著手於加重竊盜行為之實施，但未生竊得財物之結果，係犯刑法第三百二十一
    條第二項、第一項第一、二、三款加重竊盜未遂罪；就事實欄一、(八)部分係犯刑
    法第三百二十一條第一項第一、二款加重竊盜罪。犯罪事實欄一、(三)、(四)部分及
    移送本院併辦事實欄一、(五)至(八)部分（臺灣臺北地方法院檢察署九十二年度偵字
    第六三四○號、第六八六九號、第一九○二號）與起訴之竊盜部分有連續犯之裁
    判上一罪關係，應為起訴效力所及，本院自得併予審理。又就犯罪事實欄一、
    (二)部分，公訴意旨認被告於九十年十一月十六日凌晨零時五十四分許，前往臺北
    市中山區○○○路○段一一二號十樓之二，以尖嘴鉗及斜口鉗等物將門鎖損壞後
    欲入內行竊之犯行應依加重竊盜罪處斷，惟查，被告尚未入內即為屋主柏士毅發
    覺報警查獲，則其尚未著手竊盜，僅為預備竊盜階段，並不予處罰，僅就毀損他
    人之門鎖部分，應依毀損罪處斷，公訴意旨所認尚有未洽，惟此與起訴社會基本
    事實相同，並經公訴人當庭變更起訴法條，併予敘明。被告如事實欄一、(一)及(三)
    至(八)所載之先後多次犯行，時間緊密，犯罪構成要件相同，顯係基於概括犯意為
    之，為連續犯，依刑法第五十六條規定，以加重竊盜（既遂）一罪論，並加重其
    刑；被告所犯加重竊盜罪與毀損罪間，係犯意各別，罪名有異，應分論併罰。又
    查被告前曾犯有如事實欄所載之罪，並經執行完畢，有臺灣高等法院檢察署刑案
    紀錄簡覆表在卷可按，其於五年之內再犯有期徒刑以上之本罪，係屬累犯，應依
    刑法第四十七條之規定，加重其刑。
三、原審對被告予以論罪科刑，固非無見，惟查，(一)被告各次犯罪之態樣及所犯法條
    均有不同，原判決未詳予說明，容有未當；(二)又原審未於理由中說明對被告量刑
    應予審酌之事項，容有未洽；(三)且亦未於理由中說明加重竊盜罪及毀損罪間應分
    論併罰及定應執行之刑，顯有可議；(四)又前開檢察官移送併辦事實欄一、(五)至(八)
    之犯罪事實部分，原審未及併予審究，亦有不當，檢察官上訴執此指摘原判決不
    當，為有理由，原判決既有可議而無可維持，自應予以撤銷改判。爰審酌被告前
    有竊盜前科，不知悔改，仍一再行竊，殊有惡性，及其犯罪之動機、目的、手段
    、所生危害及其犯後態度等一切情狀，就其連續攜帶兇器於夜間侵入住宅毀壞門
    扇竊盜部分，量處有期徒刑一年六月；又損壞他人之門鎖部分，量處有期徒刑三
    月，合併定其應執行刑一年八月；又扣案如附表一、二、四所示之物均為被告所
    有供犯罪所用之物，應依刑法第三十八條第一項第二款之規定，併予宣告沒收；
    至扣案之膠帶乙捲、口罩乙個僅為預備竊盜之用，其預備竊盜行為並不處罰，自
    不得予以沒收；扣案附表三所示之物非屬供犯罪所用之物，亦不予宣告沒收，附
    此敘明（最高法院七十六年度台上字第四三二二號、第六七九０號判決參照）。
四、又被告經合法傳喚，無正當理由不到庭，爰不待其陳述，逕行判決之。
據上論斷，應依刑事訴訟法第三百六十九條第一項前段、第三百七十一條、第三百六
十四條、第二百九十九條第一項前段，刑法第五十六條、第三百二十一條第一項第一
款、第二款、第三款、第三百五十四條、第四十七條、第五十一條第五款、第三十八
條第一項第二款，罰金罰鍰提高標準條例第一條前段，判決如主文。
本案經檢察官林炳雄到庭執行職務。
中      華      民      國    九十二    年      六      月      三      日
                              台灣高等法院刑事第十二庭
                                    審判長法  官  劉  景  星
                                          法  官  沈  宜  生
                                          法  官  陳  志  洋
右正本證明與原本無異。
不得上訴。
                                          書記官  蔡  佩  珊
中      華      民      國    九十二    年      六      月      三      日
附錄：本案論罪科刑法條全文
中華民國刑法第三百二十一條
犯竊盜罪而有左列情形之一者，處六月以上、五年以下有期徒刑：
一  於夜間侵入住宅或有人居住之建築物、船艦或隱匿其內而犯之者。
二  毀越門扇、牆垣或其他安全設備而犯之者。
三  攜帶兇器而犯之者。
四  結夥三人以上而犯之者。
五  乘火災、水災或其他災害之際而犯之者。
六  在車站或埠頭而犯之者。
前項之未遂犯罰之。
中華民國刑法第三百五十四條
毀棄、損壞前二條以外之他人之物或致令不堪用，足以生損害於公眾或他
人者，處二年以下有期徒刑、拘役或五百元以下罰金。
附表一：
鉗子五支、螺絲起子七支、扳手拑子一支、鐵撬一支、手套二雙、工具袋二只、鐵尺
一支、鑰匙乙包、玻璃割刀一支。
附表二：
手套一個、手電筒一個、尖嘴鉗一支、斜口鉗一支。
附表三：
行動電話一支、外套一件、帽子二頂、現金一千七百三十四元。
附表四：
螺絲起子一支、六角起子一支、Ｌ型起子一支、活動板手一支、鐵絲一條。


司法院資訊處製作；財團法人民間司法改革基金會備份。
